臺灣臺北地方法院民事裁定
111年度亡字第14號
聲  請  人  臺灣臺北地方檢察署檢察官(露股)

失  蹤  人  徐史劍光

上列聲請人對失蹤人徐史劍光聲請死亡宣告事件，本院裁定如下
：
    主  文
宣告徐史劍光（男、民國0年0月00日出生，身分證統一編號：Z0
00000000號，失蹤前住：臺北市○○區○○○街00號4樓）於民國103
年12月14日下午12時死亡。
聲請程序費用新臺幣壹仟元由徐史劍光遺產負擔。 
    理  由
一、聲請意旨略以，失蹤人徐史劍光為民國0年0月00日生，因行
    方不明而於100年12月14日註記為失蹤人口，斯時為95歲，
    失蹤已逾3年，戶籍資料顯示其配偶徐瑛、女婿吳宗炎已歿
    ；其女吳徐白衍、其孫吳曼竹均於83年間出境未歸，85年間
    經遷出除籍，是失蹤人在臺無曾同戶設籍親屬資料可稽，且
    無換發國民身分證紀錄、無全民健保、出入境、安置紀錄、
    殯葬紀錄，亦無領取相關政府給付、年金、津貼或公教退撫
    金，亦非列管榮民，爰依法聲請准予為死亡宣告等語。
二、按失蹤人失蹤滿7年後，法院得因利害關係人或檢察官之聲
    請，為死亡之宣告；失蹤人為80歲以上者，得於失蹤滿3年
    後，為死亡之宣告；失蹤人為遭遇特別災難者，得於特別災
    難終了滿1年後，為死亡之宣告；受死亡宣告者，以判決內
    所確定死亡之時，推定其為死亡；前項死亡之時，應為前條
    各項所定期間最後日終止之時，但有反證者，不在此限。民
    法第8條、第9條分別定有明文。
三、經查，聲請人之主張，業據其提出戶籍資料、戶籍資料查詢
    頁面、警政對戶政失蹤人口通報處理表、全民健保資料查詢
    結果、內政部移民署函、新北市政府社會局函、新北市政府
    殯葬管理處函、臺北市殯葬管理處函、國軍退除役官兵輔導
    委員會書函、勞動部勞工保險局函、行政院人事行政總處函
    、新北市新店區公所函為憑，堪信失蹤人於100年12月14日
    失蹤，已逾80歲，計至103年12月14日止，失蹤屆滿3年，前
    經本院於111年2月21日准為公示催告，現公示催告之申報期
    間屆滿，未據失蹤人陳報其生存，或知失蹤人生死者陳報其
    所知，揆諸前揭規定，自應推定其於103年12月14日下午12
    時為死亡之時。從而，聲請人據以聲請本件失蹤人死亡宣告
    ，應予准許。
四、爰依家事事件法第154條第3項裁定如主文。
中　　華　　民　　國　　111 　年　　8 　　月　　22　　日
                     家事法庭  法   官  陳伯均
以上正本係照原本作成。
如不服本裁定應於送達後10日內向本院提出抗告狀，並繳納抗告
費新臺幣1,000元。
中　　華　　民　　國　　111 　年　　8 　　月　　22　　日
                              書記官  劉文松